【裁判字號】    99,簡上,134
【裁判日期】    990429
【裁判案由】    傷害等
【裁判全文】
臺灣桃園地方法院刑事判決             99年度簡上字第134號
上  訴  人
即  被  告  乙○○
選任辯護人  蘇誌明律師
上列上訴人即被告因傷害等案件，不服本院於98年11月20日以98
年度桃簡字第3263號所為之第一審簡易判決（聲請簡易判決處刑
書案號：98年度偵字第12321 號）提起上訴，本院管轄第二審之
合議庭判決如下：
    主  文
上訴駁回。
乙○○緩刑貳年，並應向公庫支付新臺幣參萬元。
    事  實
一、乙○○與甲○○為址設桃園縣桃園市○○路207 號7 樓「福
    灣公司」之同事，雙方於民國98年5 月14日下午2 時許，在
    上開福灣公司廁所內，因乙○○欲向甲○○索回其先前所贈
    送之布偶1 隻遭拒，進而發生口角，詎乙○○竟基於以強暴
    妨害人行使權利及傷害之犯意，於甲○○在上開廁所欲離去
    之際，施不法腕力強行拉阻甲○○，並將之推撞隔間內之馬
    桶，致甲○○受有下背挫傷之傷害，復將廁所門板反鎖，與
    甲○○同處狹小空間內，喝令甲○○一定要將玩偶返還等語
    ，以此方式妨害甲○○自由離去廁所之權利，經甲○○應允
    後，兩人始各自離去，嗣由甲○○報警後查悉上情。
二、案經甲○○訴由桃園縣政府警察局桃園分局報請臺灣桃園地
    方法院檢察署檢察官偵查後，聲請簡易判決處刑。
    理  由
一、證據能力說明
  (一)按被告之自白，非出於強暴、脅迫、利誘、詐欺、疲勞訊問
    、違法羈押或其他不正之方法，且與事實相符者，得為證據
    ；被告陳述其自白係出於不正之方法者，應先於其他事證而
    為調查，該自白如係經檢察官提出者，法院應命檢察官就自
    白之出於自由意志，指出證明之方法，刑事訴訟法第156 條
    第1項、第3項定有明文。準此，被告對檢察官所提被告於警
    詢時及偵查中不利於己之供述之證據能力俱無意見，本院亦
    查無明顯事證足證檢、警機關於製作該等筆錄，有對被告施
    以不正方法之情事，是被告於審判外之陳述，均係出於任意
    性之陳述，且與事實相符，均認具證據能力。
  (二)按被告以外之人於審判外之言詞或書面陳述，除法律有規定
    者外，不得作為證據。被告以外之人於審判外之陳述，雖不
    符前4 條（指刑事訴訟法第159 條之1 至第159 條之4 ）之
    規定，而經當事人於審判程序同意作為證據，法院審酌該言
    詞陳述或書面陳述作成時之情況，認為適當者，亦得為證據
    。刑事訴訟法第159 條第1 項、第159 條之5 第1 項，分別
    定有明文。查被告於審判程序中，對於證人即被害人甲○○
    於審判外之陳述筆錄，及財團法人天主教聖保祿修女會醫院
    診斷證明書等其他文書證據，均不爭執證據能力，公訴檢察
    官對此等證據之證據能力亦不爭執，其等警詢筆錄係證明犯
    罪事實存否所必要之證據，而足見審判外筆錄及文書具相當
    之可信性，依前述「同意性」之傳聞法則例外規定，被告以
    外之人於審判外之陳述均具證據能力。
二、上訴意旨（略以）：其與告訴人甲○○發生口角後，並未阻
    止告訴人離去，嗣於本院審理中坦承上開犯罪事實，並表示
    願支付公庫，請求宣告緩刑等語。
三、犯罪事實之認定
    訊據上訴人即被告乙○○於準備程序中否認上開犯行，嗣於
    本院審理中對有於上揭時日，以上述強暴方式妨害告訴人離
    去前開福灣公司廁所內，致告訴人受有下背挫傷之傷害等情
    坦承不諱。經核與證人即告訴人甲○○於警詢及偵查中之證
    述均相合致（參偵查卷第6 頁至第7 頁、第19頁至第20頁至
    ），此外並有財團法人天主教聖保祿修女會醫院98年5 月14
    日診斷證明書在卷可稽（參偵查卷第10頁），足徵被告上開
    自白，核與事實相符，堪以採信。本案事證明確，被告如事
    實欄所載之犯行洵堪認定。
四、論罪科刑之法律適用
  (一)核被告乙○○所為，係犯刑法第277 條第1 項之傷害罪、第
    304 條第1 項之強制罪。原審以被告犯行明確，依刑法第27
    7 條第1 項、第304 條第1 項、第41條第1 項前段、第51條
    第6 款，刑法施行法第1 條之1 第1 項、第2 項前段，逕以
    簡易判決判處傷害罪部分拘役20日，強制罪部分拘役20日，
    定應執行拘役30日，並均諭知如易科罰金，以新臺幣1,000
    元折算1 日，其認事用法，核無不合，量刑亦屬妥適，自應
    予維持。至被告上訴意旨否認犯行，嗣而坦承犯行請求宣告
    緩刑等情，惟按法官於有罪判決中，究應如何量處罪刑，抑
    或是否宣告緩刑等，均為實體法賦予審理法官裁量之刑罰權
    事項，法官行使此項裁量權，自得依據個案情節，參諸刑法
    第57條所定各款犯罪情狀之規定，於該法定刑度範圍內，基
    於合義務性之裁量，量處被告罪刑；至是否為緩刑之宣告，
    亦應形式上審究是否符合刑法第74條所定前提要件，並實質
    上判斷被告所受之刑，是否有以暫不執行為適當之情形等要
    件。質言之，法官為此量刑或緩刑宣告之裁量權時，除不得
    逾越法定刑或法定要件外，尚應符合法規範之體系及目的，
    遵守一般有效之經驗及論理法則等法原則，亦即應兼顧裁量
    之外部及內部性，如非顯然有裁量逾越或裁量濫用之違法情
    事，自不得任意指摘為違法（最高法院80年台非字第473 號
    判例、75年台上字第7033號判例、72年台上字第6696號判例
    、72年台上字第3647號判例意旨參照）。原審量定刑期，已
    審酌被告犯罪之動機、目的、手段、所生損害，兼衡告訴人
    之傷害及被告之犯後態度等一切情狀，而判處被告上開2 罪
    ，各拘役20日，定應執行拘役30日，並諭知易科罰金之折算
    標準，並未逾越客觀上之適當性、必要性及相當性之比例原
    則，核屬妥適。綜上，本件原審判決認事用法及量刑既均無
    違誤瑕疵可指，本件被告上訴自無理由，應予駁回。
  (二)末查，被告前未曾因故意犯罪受有期徒刑以上刑之宣告，此
    有臺灣高等法院被告前案紀錄表可按，其因一時失慮，偶罹
    刑典，固尚未賠償部分金額給予被害人而徵得被害人原諒，
    然查被害人甲○○業已具狀表示同意由被告支付公庫之方式
    處罰，此有其書面陳述乙紙在卷足憑，況被告經此偵、審教
    訓後，當知所警惕，本院認尚無逕對被告施以短期自由刑之
    必要，為期其能有效回歸社會，故對被告宣告之刑，以暫不
    執行為適當，爰分別依刑法第74條第1 項第1 款、第2 項第
    4 款規定，併予宣告緩刑2 年，並參酌檢察官之意見命向公
    庫支付新臺幣3 萬元為緩刑之條件，以勵自新。
據上論斷，應依刑事訴訟法第455 條之1 第1 項、第3 項、第36
8 條，刑法第74條第1 項第1 款、第2 項第4 款，判決如主文。
本案經檢察官梁光宗到庭執行職務。
中    華    民    國    99    年    4     月    29    日
              刑事第六庭  審判長法  官  錢建榮
                                法  官  黃翊哲
                                法  官  呂美玲
以上正本證明與原本無異。
不得上訴。
                                書記官  李玉華
中    華    民    國    99    年    5     月    3     日

司法院資訊處製作；財團法人民間司法改革基金會備份。
